臺灣高等法院交通事件裁定　　　　　　　　　　　　九十三年度交抗字第七二三號
　　抗告人即
　　受處分人　甲○○
右抗告人因違反道路交通管理處罰條例事件，不服臺灣板橋地方法院中華民國九十三
年八月三十一日裁定（九十三年度交聲字第八九八號），提起抗告，本院裁定如左：
    主  文
原裁定撤銷，發回臺灣板橋地方法院。
    理　由
一、原裁定意旨略以：本件抗告人即受處分人甲○○所有之車號ＬＬ九─九六二號重
    型機車，於民國九十三年五月二十九日十六時二十四分許，行經臺北市○○街與
    仙岩路交岔路口時，因「紅燈右轉（景華街右轉仙岩路）南向東」之違規行為，
    經警鳴笛並以手勢攔停，卻拒絕停車接受稽查而逃逸，業據證人即舉發員警賈克
    榮於原審明確證述違規機車之車號與受處分人所有之機車車號相符，且受處分人
    亦自承其確有於警察舉發違規時間騎乘機車經過該地點之事實。雖證人賈克榮忘
    記機車之顏色、車型，並誤認當時騎乘機車者為男子，惟警員之勤務煩瑣，記憶
    難免隨時空而淡忘，由於機車騎士頭戴安全帽而認不清性別之情形，事所恆有，
    故證人賈克榮未能敘明違規機車之顏色、車型及駕駛者之性別，尚不影響其證言
    之證據價值及本件違規事實之認定。衡情證人賈克榮與受處分人素昧平生，其依
    法執行公務，殊無任意誣陷受處分人之理。因證人賈克榮已於原審訊問時具結證
    述，足以擔保其證詞之真實性，當屬法律上有效之證據方法。受處分人質疑證人
    賈克榮之證言模糊不確定云云，並不足採。又本件卷存證據資料並無任何積極證
    據足以證明執勤員警之舉發係屬虛偽，受處分人復未提出足以證明執勤員警本件
    舉發錯誤之蓋然性較高之證據，則執勤警員本其維護交通秩序、安全職責所為之
    舉發，自應受到合法、正確之推定。故本件受處分人違規紅燈右轉，經員警鳴笛
    並以手勢攔停，卻拒絕停車接受稽查而逃逸之事實，已極為明確，其違規行為應
    堪認定。原處分機關依道路交通管理處罰條例第五十三條（贅引第一項）、第六
    十三條第一項第三款（漏引第三款）規定及違反道路交通管理事件統一裁罰基準
    表，裁處受處分人罰鍰新臺幣（下同）一千八百元，並記違規點數三點，於法並
    無違誤或不當之處，而駁回受處分人之異議云云。
二、受處分人抗告意旨略以：受處分人當時騎機車經過該路段時，係綠燈右轉，並未
    違規，亦未看到警員鳴笛攔停，其有駕駛執照，又是車主，如果當時有看到警員
    鳴笛攔停，自會停車接受稽查，無需逃逸，原審僅憑證人賈克榮警員不確定之模
    糊證詞認定受處分人有違規逃逸之行為，實屬輕率云云。
三、經查：
（一）本件原處分機關係以受處分人所有之車號ＬＬ九─九六二號重型機車，於九十
      三年五月二十九日十六時二十四分許，行經臺北市○○街與仙岩路交岔路口時
      ，因違規「紅燈右轉（景華街右轉仙岩路）南向東」，經警鳴笛並以手勢攔停
      ，卻拒絕停車接受稽查而逃逸等二項違規行為，經警掣製北市警交大字第ＡＣ
      Ｕ一一三七０五號、第ＡＣＵ一一三七０六號舉發違反道路交通管理事件通知
      單逕行舉發，嗣受處分人不服，於九十三年六月二十五日向原處分機關提出陳
      述書，經舉發機關於九十三年七月十三日以北市警文二分交字第０九三六一四
      八一五００號書函函覆仍認受處分人違規屬實，原處分機關於九十三年七月二
      十日以板監違字第裁四一─ＡＣＵ一一三七０五號、第裁四一─ＡＣＵ一一三
      七０號裁決書，依道路交通管理處罰條例第五十三條（裁決書贅引第一項）、
      第六十條第一項、第六十三條第一項第一款、第三款（裁決書漏載第三款）之
      規定，就駕車行經有燈光號誌管制之交岔路口闖紅燈違規行為，裁處受處分人
      罰鍰一千八百元，並記違規點數三點；就拒絕停車接受稽查而逃逸之違規行為
      ，裁處受處分人罰鍰三千元，並記違規點數一點。
（二）本件員警舉發受處分人之違規行為有二，一係「駕車行經有燈光號誌管制之交
      岔路口闖紅燈」，另一係「違反道路交通管理處罰條例之行為，拒絕停車接受
      稽查而逃逸」，原處分機關亦認定受處分人有上述二項之違規行為，有上開通
      知單影本、舉發機關書函影本、裁決書影本附卷可稽。而受處分人不服原處分
      機關之裁決，對上述二件違規行為向原審聲明異議，原處分機關之移送書亦載
      明受處分人係不服原處分機關之板監違字第裁四一─ＡＣＵ一一三七０五號、
      第裁四一─ＡＣＵ一一三七０五號裁決書而聲明異議，亦有上開聲明異議狀、
      移送書等在卷可憑。惟原審僅認定受處分人確有「駕車行經有燈光號誌管制之
      交岔路口闖紅燈」之違規行為，就受處分人是否有「拒絕停車接受稽查而逃逸
      」之違規行為漏未審酌，逕認受處分人所辯不可採而駁回其異議，尚非妥適。
　　　受處分人指摘原裁定不當，非無理由，自應由本院將原裁定撤銷，發回原法院
  　　另為適法之處理。
據上論斷，應依道路交通管理處罰條例第八十九條，道路交通案件處理辦法第二十六
條，刑事訴訟法第四百十三條，裁定如主文。
中　　　華　　　民　　　國　　九十三　　年　　 十一 　　月　　 三十 　　日
                              臺灣高等法院交通法庭
                                  審判長法  官  曾  德  水
                                        法  官  廖  紋  妤
                                        法　官  楊  炳  禎
右正本證明與原本無異。
不得再抗告。
                                        書記官  廖　素　花
中　　　華　　　民　　　國　　九十三　　年　　 十二 　　月　　　二　　　日
